【裁判字號】    92,訴,1143
【裁判日期】    921231
【裁判案由】    偽造有價證券等
【裁判全文】
臺灣桃園地方法院刑事判決                        九十二年度訴字第一一四三號
    公  訴  人  臺灣桃園地方法院檢察署檢察官
    被      告  丙○○
    指定辯護人  本院公設辯護人丁○○
右列被告因偽造有價證券等案件，經檢察官提起公訴（九十二年度偵字第九四三八號
），本院判決如左：
    主    文
丙○○意圖供行使之用，而偽造有價證券，處有期徒刑壹年捌月，緩刑肆年。
如附表編號一至三所示偽造之支票參張，均沒收。
    事    實
一、丙○○因積欠甲○○債務，苦思無對策，竟意圖為自己不法之所有，於民國九十
    二年三月十日十四時許，在桃園縣八德市○○街七之二號四樓乙○○住處，趁乙○○不注意之際，趁機竊取乙○○所有置放於住處客廳（起訴書載為房間）內如
    附表編號一至五號所示，發票人欄已蓋有乙○○印章之支票五張，得手後，並基
    於意圖供行使之用，偽造有價證券之犯意，隨即在乙○○上址住處客廳（起訴書
    載為丙○○位於桃園縣八德市○○路八三六巷四弄十六號住處），同時在乙○○
    所有上開竊得如附表編號一至四之支票上，分別填載如附表編號一至四偽造內容
    所示之發票日及票面金額（其中附表編號四所示支票，因日期填載錯誤而未偽造
    完成），偽造完成如附表編號一至三所示之支票，其後於同年三月中旬、下旬某
    日，在桃園縣平鎮市平鎮國中前，先後第一次交付上開其中二張偽造完成之支票
    ，第二次交付另一張偽造完成之支票，共計二次交付行使上開偽造之支票予不知
    情之甲○○以抵償其積欠甲○○之債務。嗣甲○○於同年四月間某日，在桃園縣
    桃園市○○○街巷口，將附表編號一之支票交付於許秀英；於同年月某日、十六
    日，均在桃園縣平鎮市○○路水利會前，分別將附表編號二、三所示之支票交付
    予謝長斐，而許秀英於同年月九日，持之至位於桃園縣桃園市○○路中華郵政股
    份有限公司桃園郵局（起訴書載為茄苳郵局）提示遭拒，始循線查悉上情。
二、案經桃園縣政府警察局八德分局報告台灣桃園地方法院檢察署檢察官偵查起訴。
    理    由
一、右揭犯罪事實，業據被告丙○○迭於警訊、偵查、本院準備程序及審理時均坦承
    不諱，核與被害人乙○○指訴及證人甲○○、許秀英證述之情節相符，並有臺灣
    票據交換所桃園縣分所函、掛失止付票據提示人資料查報表、遺失票據申報書、
    支票、退票理由單等附卷可稽，足徵被告自白與事實相符，本件事證明確，被告
    犯行洵堪認定，應依法論科。
二、按同時偽造同一被害人之多件同類文書或同一被害人之多張支票時，其被害法益
    仍僅一個，不能以其偽造之文書件數或支票張數，計算其法益。此與同時偽造不
    同被害人之文書或支票時，因有侵害數個人法益，係一行為觸犯數罪名者迴異，
    最高法院七十三年度台上字第三六二九號判例意旨參照。核被告丙○○所為，係
    犯刑法第三百二十條第一項之竊盜罪、第二百零一條第一項之偽造有價證券罪。
    被告偽造有價證券後，持交予不知情之甲○○，其行使偽造有價證券之輕度行為
    應為偽造之重度行為所吸收，不另論罪。又被告同時偽造被害人乙○○之支票三
    張，依照上開判例意旨僅論以一罪，是公訴人指被告先後多次偽造有價證券犯行
    ，時間緊接，所犯係犯罪構成要件相同之罪，顯係基於概括犯意為之，為連續犯
    云云，容有未洽，應予敘明。被告所犯上開竊盜與偽造有價證券犯行間，有方法
    結果之牽連關係，應依刑法第五十五條之規定，從一重之偽造有價證券罪處斷。
    本院審酌被告犯罪之動機係因欲償還先前所積欠甲○○之債款，急中失慮而罹重
    典，且其雖偽造有價證券，然系爭偽造支票已經被害人乙○○掛失止付，對金融
    秩序影響尚屬輕微，被害人乙○○迭於偵查及本院審理時表示願意原諒被告，不
    追究被告犯行，情堪憫恕，認縱量處偽造有價證券罪之最輕法定刑度有期徒刑三
    年，仍屬過重，爰依刑法第五十九條規定，酌減其刑。爰審酌被告並無前科，品
    行良好，偽造有價證券之行為雖有擾亂社會經濟之虞，惟念被害人乙○○迭於偵
    、審中表示願原諒被告，且本件偽造之金額並非至鉅，及被告犯後坦承犯行，犯
    罪後態度尚佳等一切情狀，量處如主文所示之刑，以資懲儆。又被告前未曾受有
    期徒刑以上刑之宣告，有臺灣高等法院被告全國前案紀錄表在卷可按，其因一念
    之差而罹刑章，經此教訓，當知所警惕，應無再犯之虞，本院因認其刑之宣告，
    以暫不執行為適當，乃併宣告緩刑四年，以勵自新。
三、沒收：
    如附表編號一至三所示偽造之支票三紙，應依刑法第二百零五條規定宣告沒收。
據上論斷，應依刑事訴訟法第二百九十九條第一項前段，刑法第二百零一條第一項、
第三百二十條第一項、第五十五條、第五十九條、第七十四條第一款、第二百零五條
，罰金罰鍰提高標準條例第一條前段，判決如主文。
本案經檢察官廖先志到庭執行職務。
中      華      民      國    九十二    年     十二     月    三十一    日
                                臺灣桃園地方法院刑事第十二庭
                                    審判長法  官  游紅桃
                                          法  官  王美玲
              法  官  黃永定
右正本證明與原本無異。
如不服本判決，應於判決送達後十日內，向本院提出上訴狀。
                                          書記官  施春祝
中      華      民      國    九十二    年     十二     月    三十一    日
附表
┌──┬───────┬───┬────────┬────────────
│編號│  票號        │發票人│  付款人        │偽造內容
├──┼───────┼───┼────────┼────────────
│一  │ＢＴ１７４４９│乙○○│  安泰商業銀行  │偽填發票日為九十二年四月
│    │              │      │                │九日，金額為新台幣（下同
│    │              │      │                │）十萬元
├──┼───────┼───┼────────┼────────────
│二  │ＢＴ１７４３１│同右  │  同右          │偽填發票日為九十二年四月
│    │              │      │                │五日，金額為十萬元
├──┼───────┼───┼────────┼────────────
│三  │ＢＴ１７４４０│同右  │  同右          │偽填發票日為九十二年四月
│    │              │      │                │九日，金額為十萬元
├──┼───────┼───┼────────┼────────────
│四  │ＢＴ１７４３６│同右  │  同右          │偽填不詳之發票日，金額為
│    │              │      │                │十萬元
├──┼───────┼───┼────────┼────────────
│五  │ＢＴ１７４４５│同右  │  同右          │同右
└──┴───────┴───┴────────┴────────────
附論罪科刑依據之法條：
刑法第二百零一條
意圖供行使之用，而偽造、變造公債票、公司股票或其他有價證券者，處三年以上十
年以下有期徒刑，得併科三千元以下罰金。
行使偽造、變造之公債票、公司股票或其他有價證券，或意圖供行使之用，而收集或
交付於人者，處一年以上七年以下有期徒刑，得併科三千元以下罰金。
刑法第三百二十條
意圖為自己或第三人不法之所有，而竊取他人之動產者，為竊盜罪，處五年以下有期
徒刑、拘役或五百元以下罰金。
意圖為自己或第三人不法之利益，而竊佔他人之不動產者，依前項之規定處斷。
前二項之未遂犯罰之。


司法院資訊處製作；財團法人民間司法改革基金會備份。
